臺灣高雄地方法院刑事判決　　　　　　　96年度易字第1517號
公　訴　人　臺灣高雄地方法院檢察署檢察官
被　　　告　甲○○
　　　　　　丙○○
　　　　　　丁○○
上列被告因竊盜案件，經檢察官聲請以簡易判決處刑（95年度偵
字第30477 號），本院認不應以簡易判決處刑，改依通常程序審
理，嗣因被告就被訴事實為有罪之陳述，本院並聽取當事人之意
見後，改由受命法官獨任依簡式審判程序審理，判決如下：
    主  文
甲○○、丙○○結夥三人竊盜，未遂，各處有期徒刑參月，如易
科罰金，各以新臺幣壹仟元折算壹日。扣案之漁網貳件沒收之。
丁○○結夥三人竊盜，未遂，處有期徒刑參月，如易科罰金，以
新臺幣壹仟元折算壹日。緩刑貳年。扣案之漁網貳件沒收之。
    事  實
一、丙○○與甲○○、丁○○共同基於意圖為自己不法所有之竊
    盜犯意聯絡，結夥三人，於民國95年11月17日下午3 時許，
    丙○○、甲○○各自攜帶漁網1 件，由丙○○帶領甲○○、
    丁○○前往高雄市○○區○○路165 巷10之527 號乙○○所
    有之漁塭，趁該魚塭無人看守之際，由丁○○及甲○○以上
    開漁網打撈魚塭內所飼養之虱目魚及白蝦，丙○○則在旁把
    風，惟於尚未得手之際，即為乙○○察覺，而報警當場查獲
    ，並扣得漁網2件（聲請簡易判決處刑書誤載為1件）。
二、案經高雄市政府警察局楠梓分局移送臺灣高雄地方法院檢察
    署檢察官聲請以簡易判決處刑。
    理  由
一、被告甲○○、丙○○、丁○○所犯係死刑、無期徒刑、最輕
    本刑為3 年以上有期徒刑以外之罪，渠等三人於準備程序中
    就被訴事實為有罪之陳述，經法官告知簡式審判程序之旨，
    並聽取公訴人及被告之意見後，認為適宜由受命法官獨任進
    行簡式審判程序，依刑事訴訟法第273 條之1 第1 項規定，
    經本院裁定由受命法官獨任進行簡式審判程序，合先敘明。
二、前揭事實訊據被告甲○○、丙○○、丁○○於警詢、偵查中
    及本院審理時，均坦承不諱（見警卷第2 頁、第4 頁、第6
    頁，偵卷第12頁，本院易字卷第31頁），被告丙○○並供稱
    ：係伊提意帶領甲○○、丁○○二人前往魚塭撈魚，伊則坐
    在岸邊，由甲○○、丁○○二人下水用魚網撈魚，用以供己
    食用等語（見警卷第2 頁），被告甲○○、丁○○亦均供稱
    ：渠等二人分工下水以魚網撈魚，以供己食用等語（見警卷
    第6 頁、第4 頁），核與被害人乙○○於警詢中指述：伊於
    95年11月17日下午3 時許在伊所養殖之漁塭內發現被告三人
    ，其中二人下去漁塭以漁網正在抓伊所飼養的虱目魚及白蝦
    ，另一人則在岸邊等候，被告三人還沒抓到（魚、蝦）就被
    伊發現，報警處理等語相符（見警卷第7 頁），並扣案漁網
    2 件（警卷附扣押物品清單誤載僅扣得漁網1 件，見警卷第
    21頁）及扣案漁網照片2 幀在卷足憑（見警卷第23頁），被
    告前開自白核與事實相符，應屬可採。另被告丙○○、甲○○、丁○○雖均辯稱：上開漁塭所在地已經被海軍徵收，係
    廢棄漁塭，既未設有圍籬，亦無設立任何警語標誌，雜草叢
    生，復無任何魚塭應配備之器物，沒水沒電，工寮已遭棄置
    ，漁塭中亦未飼養任何魚類云云（見警卷第2 頁本院易字卷
    第11頁、第30頁、第31頁、第43頁），並提出現場照片5 幀
    為證（見本院易字卷第16頁）。惟告訴人乙○○於警詢中已
    敘明：該漁塭係伊用以養殖虱目魚、白蝦等語（見警卷第7
    頁），足見該漁塭內之魚、蝦係他人所有之物，而非無主物
    ，而被告丙○○、甲○○、丁○○三人亦均供承：渠等三人
    係欲撈捕該漁塭中之魚類以供食用乙節至明（見警卷第2 頁
    、第4 頁、第6 頁），益徵該漁塭內確有養殖魚、蝦無訛，
    被告三人辯稱：該漁塭內並未飼養魚類云云，顯與事實不符
    ，而不可採。又上開漁塭所飼養之魚、蝦係屬漁塭之經營者
    所有，縱該漁塭已遭原經營者棄置，其中之魚、蝦仍屬該土
    地所有人所有，而非他人所得任意取用之物，被告丙○○、
    甲○○、丁○○三人既均供述：渠等知悉該漁塭所在土地係
    他人所有等語（見偵卷第12頁），足見被告丙○○、甲○○
    、丁○○三人對該土地上之產出物係屬他人所有之財產乙節
    ，均知之甚明，且有認識，是以被告丙○○、甲○○、丁○○三人確有竊盜之故意之事實，已昭然至明，被告三人辯稱
    ：渠等不知漁塭內之魚係他人所有云云，核與事實不符，非
    屬可採。綜上，本案事證已臻明確，被告丙○○、甲○○、
    丁○○之前揭犯行，洵堪認定。
三、核被告丙○○、甲○○、丁○○所為，係犯刑法第321 條第
    1 項第4 款、第2 項之結夥三人竊盜未遂罪。公訴人認被告
    所為係犯刑法第320 條第1 項之普通竊盜罪，容有誤會，惟
    因起訴之竊盜基本社會事實同一，本院自得予以審理，並予
    變更起訴法條。被告丙○○、甲○○、丁○○，就上開犯行
    ，有犯意聯絡、行為分擔，為共同正犯。被告三人已著手於
    竊盜行為之實行而不遂，為未遂犯，應依刑法第25條第2 項
    規定，減輕其刑。爰審酌被告丙○○前於92年間甫因竊盜案
    件，經本院以92年度簡上字第629 號判決判處有期徒刑6 月
    ，緩刑2 年確定（於95年2 月11日緩刑期滿未經撤銷，其刑
    之宣告失其效力）；被告甲○○前於81年間亦因竊盜案件經
    台灣高等法院高雄分院以81年度上訴字第183 號判決駁回其
    上訴，判處應執行有期徒刑1 年確定，並於82年11 月1日執
    行完畢出監（非累犯），此有台灣高等法院被告前案紀錄表
    1 件在卷可稽（見本院簡字卷第7 頁、第5 頁），詎其二人
    仍不知悔悟，僅為貪圖一己小利，即夥同丁○○竊取他人財
    物，助長社會偷盜之風，法紀觀念淡薄，惟念其犯後坦承犯
    行，態度尚稱良好，且其竊盜行為並無所得，被害人所受損
    害甚微，及被告丙○○、甲○○、丁○○等人之智識程度、
    家境，被告丙○○且領有身心障礙手冊（見本院易字卷第15
    頁）等一切情狀，分別量處如主文所示之刑，並均諭知易科
    罰金之折算標準，以示懲儆。又被告丁○○前未曾受有期徒
    刑以上刑之宣告，有台灣高等法院被告前案紀錄表1 件在卷
    可按（見本院簡字卷第9 頁），其原有正當工作，然因一時
    思慮不周，偶罹刑典，事後復已坦承犯行，其於偵審程序進
    行中，亦未再有竊盜犯行，可信其經此偵審教訓及刑之宣告
    後，應知警惕而無再犯之虞，本院因認暫不執行其刑為當，
    予以宣告緩刑，用啟自新。至於供被告三人犯罪所用之漁網
    2 件，分別為被告丙○○、甲○○所有之物，業據渠等供述
    在卷，並有扣案物品照片2 幀可憑（見本院易字卷第43頁、
    第44頁，警卷第23頁），在被告丙○○、甲○○、丁○○之
    共犯責任範圍內，均應依刑法第38條第1 項第2 款規定併予
    宣告沒收。
據上論斷，應依刑事訴訟法第452 條、第273 條之1 第1 項、第
299 條第1 項前段、第300 條，刑法第25條第2 項、第28條、第
321 條第1 項第4 款、第2 項、第74條第1 項第1 款、第41條第
1 項前段，刑法施行法第1 條之1 第2 項，判決如主文。
本案經檢察官董秀菁到庭執行職務。
中　　華　　民　　國　　96　　年　　6 　　月　　5 　　日
                  刑事第八庭    法　官  賴文姍
以上正本證明與原本無異。
如不服本判決，應於判決送達後10日內，向本院提出上訴狀。
中　　華　　民　　國　　96　　年　　6 　　月　　5 　　日
                                書記官  王高山
附錄本案論罪科刑法條：
中華民國刑法第321條
犯竊盜罪而有左列情形之一者，處6 月以上、5 年以下有期徒刑
：
一  於夜間侵入住宅或有人居住之建築物、船艦或隱匿其內而犯
    之者。
二  毀越門扇、牆垣或其他安全設備而犯之者。
三  攜帶兇器而犯之者。
四  結夥三人以上而犯之者。
五  乘火災、水災或其他災害之際而犯之者。
六  在車站或埠頭而犯之者。
前項之未遂犯罰之。
